# 求助陈版主，同一控制下子公司之间债务豁免会计处理问题

提问人：芒果 爱 学 习 时间：2023-01-05 15:45:22
陈版主好，
我们公司最近发生一个业务情况如下:B、C两个公司均为A公司下面的百分百控股子公司，前期B公司向C公司提供借款，现由于C公司经营问题，B公司决定向C公司提出债务豁免，直接免收C公司的借款。根据《企业会计准则第 12 号-债务重组》第四条第三点规定，“债权人或债务人中的一方直接或间接对另一方持股且以股东身份进行债务重组的，或者债权人与债务人在债务重组前后均受同一方或相同的多方最终控制，且该债务重组的交易实质是债权人或债务人进行了权益性分配或接受了权益性投入的，适用权益性交易的有关会计处理规定”。
我的疑问是，这个内部业务我可以明确双方是受同一方或相同的多方最终控制，但是我要怎么判断债务重组的交易实质是债权人或债务人进行了权益性分配或接受了权益性投入。如果适用于权益性交易的规定，我需要怎么处理；如果不适用，是否直接按照债务重组的约定即可。盼复，谢谢。

回答人：chenyiwei
C公司作为债务人，将无需支付的款项（负债账面价值）转入资本公积处理。借：其他应付款，贷：资本公积——股本溢价。
B公司作为债权人豁免的款项，按豁免债权的账面价值冲减本企业的资本公积：借：资本公积——资本溢价，借：坏账准备，贷：其他应收款。
A公司作为两者共同的母公司，按照豁免债权的金额：借：长期股权投资——C，贷：长期股权投资——B。